---
title: "EMD Project1"
author: "Mateusz Kapiszewski, Jakub Sztyma"
date: "`r format(Sys.time(), '%d %B, %Y')`"
output:
  html_document: 
    toc: true
    toc_depth: 2
  pdf_document: default
---
Analiza pokazała że 

## Podsumowanie
Analiza zbioru danych pozwoliła na powiązanie rozmiaru poławianych śledzi z atrybutami ze zbioru danych.
Znaczna część atrybutóW zawiera silne korelacje pomiędzy sobą.
Na podstawie wykorzystanych w badaniu danych można wywnioskować, że realny wpływ na długość poławianych śledzi mają między innym:

1.  temperatura przy powierzchni wody [°C];
2.  dostępność planktonu [zagęszczenie Calanus finmarchicus gat. 2];
3.  oscylacja północnoatlantycka [mb].

Pozostałe atrybuty w znacznym stopniu wynikają z powyżej wybranych lub nie są skorelowane z długością śledzi.

```{r setup, include=FALSE}
knitr::opts_chunk$set(echo = TRUE)
```

## Used libraries
```{r libraries}
library(corrplot)
library(DAAG)
library(ggplot2)
library(plotly)
```

## Set seed to make experiment results recurrent
```{r set seed}
set.seed(5)
```

## Read data from file
```{r read data}
filename <- "sledzie.csv"
df <- read.csv(filename, na.strings=c("?"))
print("Is data.frame instance?")
print(is.data.frame(df))
```

## Parse data (replace Na with a column mean value)
```{r parse data}
df <- df[, names(df) != 'X'] # Remove column X
df <- data.frame(
   sapply( df,
       function(x)ifelse(is.na(x), mean(x, na.rm=TRUE), x)
   )
)
```

## Data set summary
```{r summary}

print("Size of cleared data:")
print(nrow(df))
print(summary(df))
```

## Show attribute distributions
```{r attributes distribution}
for(name in names(df)){
  d <- density(df[, name])
  plot(d, main=name)
}
```

## Show correlation matrix
```{r correlation matrix}
corr_matrix <- cor(df)
corrplot(corr_matrix, method="pie", col=c("black", "white"), bg="lightblue")
```

## Herring length in time
```{r length in time}
number_to_aggregate <- 100
aggregated <- aggregate(df
                        , list(rep(1:(nrow(df)%/%number_to_aggregate+1), each=number_to_aggregate, len=nrow(df)))
                        , mean)[-1]

aggregated$timeline <- as.numeric(row.names(aggregated))
p <- ggplot(aggregated, aes(timeline, length, size=sst)) + geom_point() + theme_bw()
plotly::ggplotly(p)

p_sst <- ggplot(aggregated, aes(timeline, sst, size=length)) + geom_point() + theme_bw()
plotly::ggplotly(p_sst)
```

## Regression model
```{r regression}
# sst has the biggest correlation with length
# cfin2 has big correlation with length and relatively small with sst
# nao has correlation with length but does not have big correlation with sst or cfin2
# There is no need in adding more attributes to regression as the rest of attributes are very much correlated
formula <- length ~ sst + cfin2 + nao
linearMod <- lm(formula, data=df)  # build linear regression model on full data
summary(linearMod)

cvResults <- suppressWarnings(CVlm(df, form.lm=formula, m=5, dots=FALSE, seed=29, legend.pos="topleft",  printit=FALSE, main="Small symbols are predicted values while bigger ones are actuals."));  # performs the CV
attr(cvResults, 'ms')

```
## Regression model interpretation
Zgodnie z zaobserwowanymi wcześniej własnościami zbioru danych, przygotowany model regresji liniowej mówi, że atrybut sst ma największe znaczenie dla wyniku regresji liniowej. Estymowana wartość tego atrybutu wynosi ~-1.63, przy czym wartość następnego pod względem ważności atrybutu wynosi ~-0.33. Najmniej znaczący atrybut modelu regresji (cfin2), ma wartość tylko ~-0.0007.